【裁判字號】    95,家訴,30
【裁判日期】    950623
【裁判案由】    終止收養
【裁判全文】
臺灣嘉義地方法院民事判決              95年度家訴字第30號
原      告  丙○○
被      告  甲○○
                        號5樓.
法定代理人  乙○○
                        號5樓.
                        樓之〈.
上列當事人間請求終止收養關係事件，本院於95年6月9日言詞辯
論終結，判決如下：
    主      文
准予終止原告與被告間之收養關係。
訴訟費用由被告負擔。
    事      實
甲、原告方面：
  一、聲明：如主文所示。
  二、陳述：原告於民國90年1月15日與被告（民國85年4月18日
      生）之生母即法定代理人乙○○，於90年1月15日結婚，
      原告於90年4月27日向本院聲請收養被告為養女，經本院
      90年度養聲字第22號裁定認可收養，嗣原告與被告之母乙
      ○○於93年6月18日協議離婚，被告與其母親乙○○即離
      家行蹤不明，從未打電話回來關心，也不曾回家探望，連
      其胞姊有時也難以聯絡，收養已無意義，顯係惡意遺棄原
      告，爰依民法第1081條第2款、第6款之規定，訴請判決准
      予終止原告與被告間之收養關係。
  三、證據：提出戶籍謄本二份為證。
乙、被告方面：
  一、聲明：同意原告之請求。
  二、陳述：不爭執原告主張之事實。
    理      由
一、原告主張於90年1月15日與被告（85年4月18日生）之生母即
    法定代理人乙○○結婚，原告於90年4月27日向本院聲請收
    養被告為養女，經本院90年度養聲字第22號裁定認可收養，
    嗣原告與被告之母乙○○於93年6月18日協議離婚，被告與
    其母親乙○○即離家行蹤不明，從未打電話回來關心，也不
    曾回家探望，連其胞姊有時也難以聯絡，收養已無意義，顯
    係惡意遺棄原告之事實，有戶籍謄本在卷可證，並為被告所
    不爭執（見本院95年6月9日言詞辯論筆錄），復經依職權調
    取本院90年度養聲字第22號卷宗核閱屬實，堪信原告之主張
    為真實。
二、按養父母、養子女之一方，有左列各款情形之一者，法院因
    他方之請求，得宣告終止其收養關係：一對於他方為虐待或
    重大侮辱。二惡意遺棄他方時。三養子女被處二年以上之徒
    刑時。四養子女有浪費財產之情事時。五養子女生死不明已
    逾三年時。六有其他重大事由時。民法第1081條定有明文。
    而所謂其他重大事由，係指養親子間之感情與信賴出現破綻
    ，無法回復原來之狀態而維持有如親子般之關係，即屬難以
    繼續收養關係之重大事由。經查：原告與被告之生母乙○○
    於90年1月15日結婚，原告方於90年4月27日向本院聲請收養
    被告為養女，嗣原告與被告之母乙○○於93年6月18日協議
    離婚，被告與其母親乙○○即離家行蹤不明，從未打電話回
    來關心，也不曾回家探望，連其胞姊有時也難以聯絡，養親
    子間感情疏離，缺乏信賴，已出現破綻，無法回復原來之親
    子關係，揆諸上揭說明，自屬有重大事由而難以維持兩造間
    之收養關係至明。從而，原告主張被告有民法第1081條第6
    款所規定之其他重大事由，訴請判決終止兩造之收養關係，
    自屬於法有據，應予准許。
三、原告依民法第1081條第6款訴請終止兩造間之收養關係既經
    准許，其另主張之同條第2款終止收養關係，即無審酌之必
    要，併予敘明。
四、據上論結，本件原告之訴為有理由，依民事訴訟法第78條，
    判決如主文。
中    華    民    國    95    年    6     月    23    日
                  家事法庭法  官  柯月美
以上正本係照原本作成
如對本判決上訴應於送達後20日內向本院提出上訴狀
中    華    民    國    95    年    6     月    23    日
                          書記官  黃郁萍


司法院資訊處製作；財團法人民間司法改革基金會備份。
